臺灣基隆地方法院民事判決　　　　　　　　　　　　　　九十年度勞訴字第一六號
　　原　　　告　卯○○
　　　　　　　　寅○○
　　　　　　　　戊○○
　　　　　　　　子○○
　　　　　　　　己○○
　　　　　　　　壬○○
　　　　　　　　丙○
　　　　　　　　庚○○
　　　　　　　　丑○○
　　　　　　　　乙○○
　　　　　　　　丁○○
　　　　　　　　甲○○
　　　　　　　　辛○○
　　法定代理人　癸○○
右當事人間請求給付資遣費等事件，本院判決如左：
    主　  文
被告應給付原告卯○○新台幣貳佰伍拾肆萬捌仟零貳拾參元，及自民國九十年十一月
二十八日起至清償日止，按週年利率百分之五計算之利息。
被告應給付原告寅○○新台幣柒拾捌萬壹仟壹佰參拾參元，及自民國九十年十一月二
十八日起至清償日止，按週年利率百分之五計算之利息。
被告應給付原告戊○○新台幣伍拾萬柒仟伍佰拾壹元，及自民國九十年十一月二十八
日起至清償日止，按週年利率百分之五計算之利息。
被告應給付原告子○○新台幣伍拾萬柒仟壹佰拾參元，及自民國九十年十一月二十八
日起至清償日止，按週年利率百分之五計算之利息。
被告應給付原告己○○新台幣肆拾玖萬玖仟玖佰捌拾捌元，及自民國九十年十一月二
十八日起至清償日止，按週年利率百分之五計算之利息。
被告應給付原告壬○○新台幣肆拾貳萬參仟壹佰肆拾陸元，及自民國九十年十一月二
十八日起至清償日止，按週年利率百分之五計算之利息。
被告應給付原告丙○　新台幣玖拾伍萬肆仟伍佰零玖元，及自民國九十年十一月二十
八日起至清償日止，按週年利率百分之五計算之利息。
被告應給付原告庚○○新台幣捌拾貳萬柒仟零玖拾壹元，及自民國九十年十一月二十
八日起至清償日止，按週年利率百分之五計算之利息。
被告應給付原告丑○○新台幣柒拾陸萬陸仟肆佰柒拾陸元，及自民國九十年十一月二
十八日起至清償日止，按週年利率百分之五計算之利息。
被告應給付原告乙○○新台幣玖拾玖萬玖仟零陸元，及自民國九十年十一月二十八日
起至清償日止，按週年利率百分之五計算之利息。
被告應給付原告丁○○新台幣壹佰壹拾萬玖仟零捌拾玖元，及自民國九十年十一月二
十八日起至清償日止，按週年利率百分之五計算之利息。
被告應給付原告甲○○新台幣壹佰拾貳萬柒仟陸佰捌拾玖元，及自民國九十年十一月
二十八日起至清償日止，按週年利率百分之五計算之利息。
被告應給付原告辛○○新台幣貳拾柒萬捌仟肆佰零捌元，及自民國九十年十一月二十
八日起至償日止，按週年利率百分之五計算之利息。
原告其餘之訴駁回。
訴訟費用由被告負擔百分之九十五，餘由原告負擔。
本判決第一項於原告卯○○以新台幣捌拾伍萬元，第二項於原告寅○○以新台幣貳拾
陸萬元，第三項於原告戊○○以新台幣壹拾柒萬元，第四項於原告子○○以新台幣壹
拾柒萬元，第五項於原告己○○以新台幣壹拾陸萬柒仟元，第六項於原告壬○○以新
台幣壹拾肆萬元，第七項於原告丙○　以新台幣參拾貳萬元，第八項於原告庚○○以
新台幣貳拾柒萬元，第九項於原告丑○○以新台幣貳拾陸萬元，第十項於原告乙○○
以新台幣參拾肆萬元，第十一項於原告丁○○以新台幣參拾柒萬元，第十二項於原告
甲○○以新台幣參拾捌萬元，第十三項於原告辛○○以新台幣玖萬參仟元分別為被告
供擔保後，各得為假執行。
原告其餘假執行之聲請駁回。
    事　　實
甲、原告方面
  一、聲明：
    （一）被告應給付原告卯○○新台幣（下同）二百六十六萬三千九百四十三元，
          及自起訴狀繕本送達之翌日起至清償日止，按週年利率百分之五計算之利
          息。
    （二）被告應給付原告寅○○八十一萬八千二百七十三元，及自起訴狀繕本送達
          之翌日起至清償日止，按週年利率百分之五計算之利息。
    （三）被告應給付原告戊○○五十四萬六千五百十一元，及自起訴狀繕本送達之
          翌日起至清償日止，按週年利率百分之五計算之利息。
    （四）被告應給付原告子○○五十四萬九千一百七十三元，及自起訴狀繕本送達
          之翌日起至清償日止，按週年利率百分之五計算之利息。
    （五）被告應給付原告己○○五十四萬二千五百八十八元，及自起訴狀繕本送達
          之翌日起至清償日止，按週年利率百分之五計算之利息。
    （六）被告應給付原告壬○○四十六萬五千二百六十六元，及自起訴狀繕本送達
          之翌日起至清償日止，按週年利率百分之五計算之利息。
    （七）被告應給付原告丙○　一百萬三千七百三十九元，及自起訴狀繕本送達之
          翌日起至清償日止，按週年利率百分之五計算之利息。
    （八）被告應給付原告庚○○八十七萬零六百二十一元，及自起訴狀繕本送達之
          翌日起至清償日止，按週年利率百分之五計算之利息。
    （九）被告應給付原告丑○○八十萬四千九百九百三十六元，及自起訴狀繕本送
          達之翌日起至清償日止，按週年利率百分之五計算之利息。
    （十）被告應給付原告乙○○一百零四萬七千三百六十六元，及自起訴狀繕本送
          達之翌日起至清償日止，按週年利率百分之五計算之利息。
    （十一）被告應給付原告丁○○一百十六萬四千三百四十九元，及自起訴狀繕本
            送達之翌日起至清償日止，按週年利率百分之五計算之利息。
    （十二）被告應給付原告甲○○一百十八萬八千三百七十三元，及自起訴狀繕本
            送達之翌日起至清償日止，按週年利率百分之五計算之利息。
    （十三）被告應給付原告辛○○三十一萬五千零八元，及自起訴狀繕本送達之翌
            日起至清償日止，按週年利率百分之五計算之利息。
    （十四）請准供擔保宣告假執行。
  二、陳述：
    （一）原告卯○○、寅○○、戊○○、子○○、己○○、壬○○、丙○　、張三
          伯、丑○○、乙○○、丁○○、甲○○、辛○○等十三人受僱被告福晟建
          材工業股份有限公司（下稱福晟公司），分別擔任廠長、操作員、業務員
          或司機之職務，被告於民國九十年十月二日突然在公司公告欄張貼公告，
          略以：公司因營運不佳，十月三日起，宣告結束營業。惟對於原告之資遣
          費、預告期間工資、特別休假工資及積欠之工資，不聞不問，爰依勞動基
          準法之規定，訴請判決如聲明所示。
    （二）對於被告抗辯之陳述：
          １、被告提出之會議紀錄只表示公司營運困難，謀求解決之道，並無明白
              表示終止勞動契約，自非「預告」終止勞動契約，另基隆市政府社會
              局之勞資爭議協調會，僅係就資遣費等給付之協調而已，亦非「預告
              」終止勞動契約。
          ２、被告就原告請領九十年八月份薪資，僅發放百分之八十五，不足百分
              之十五部分之薪資額，原告並無表示放棄請求，被告僅事後片面以九
              十年十月二十二日一紙公告，表示九十年八月份薪資發放完畢，而薪
              資請領單僅能證明原告已請領九十年九月份薪資。
          ３、關於特別休假未休者，被告依勞動基準法施行細則第二十四條規定，
              就應休未休之日數，於年度終結前發給工資，此例已行諸多年，構成
              兩造間勞動契約之一部分。
          ４、原告卯○○擔任被告公司廠長，係專事工廠生產調度事宜，而兼任副
              總經理一職，乃八十九年間被告公司經濟惡化，要求原告卯○○增加
              工作，協助處理業務上之進料等事務，係乃就勞動契約增加工作量而
              已。
          ５、被告於九十年十月二日公告歇業，終止兩造間之勞動契約，因工廠警
              衛同遭終止之列，原告鑑於工廠設備及車輛無人看管，且考慮到若遭
              債權人將工廠設備及車輛拆走或開走，損及公司財產，及原告關於資
              遣費等求償之可能性，因此將車輛之幫浦供油管及空氣儲存筒之塞子
              拆下，令車輛暫時無法啟動，此乃保全被告財產及維護原告等人權益
              之變通辦法，況原告為上述之行為係在九十年十月中旬，乃被告公告
              將原告等人終止勞動契約之後，被告自無再援引勞動基準法第十二條
              終止契約之餘地。
          ６、計算資遣費，依勞動基準法第十七條規定，係以平均工資為準，非以
              基本薪資計算。
    （三）原告等人得請求之數額如下：
          １、原告卯○○部分：共計二百六十六萬三千九百四十三元。
              卯○○於被告公司服務二十一年，最近六個月之平均日工資為三千八
              百六十四元，故得請求之預告期間工資為十一萬五千九百二十元，資
              遣費為二百四十三萬四千三百二十元，特別休假二十一日為八萬一千
              一百四十四元，積欠八月份工資為三萬二千五百五十九元。
          ２、原告寅○○部分：共計八十一萬八千二百七十三元。
              寅○○於被告公司服務二十年四個月又十四日，最近六個月之平均日
              工資為一千二百三十八元，故得請求之預告期間工資為三萬七千一百
              四十九元，資遣費為七十五萬八千二百七十五元，特別休假十三日為
              一萬六千零九十四元，積欠八月份工資為六千七百六十四元。
          ３、原告戊○○部分：共計五十四萬六千五百十一元。
              戊○○於被告公司服務十二年十個月又十三日，最近六個月之平均日
              工資為一千二百九十元，故得請求之預告期間工資為三萬八千七百元
              ，資遣費為四十九萬九千八百七十五元，特別休假二日為二千五百八
              十元，積欠八月份工資為五千三百五十六元。
          ４、原告子○○部分：共計五十四萬九千一百七十三元。
              子○○於被告公司服務十一年五個月又六日，最近六個月之平均日工
              資為一千四百零二元，故得請求之預告期間工資為四萬二千零六十元
              ，資遣費為四十八萬三千六百九十元，特別休假十三日為一萬八千二
              百二十六元，積欠八月份工資為五千一百九十七元。
          ５、原告己○○部分：共計五十四萬二千五百八十八元。
              己○○於被告公司服務十一年三個月又二十八日，最近六個月之平均
              日工資為一千四百二十元，故得請求之預告期間工資為四萬二千六百
              元，資遣費為四十八萬二千八百元，特別休假八日為一萬一千三百六
              十元，積欠八月份工資為五千八百二十八元。
          ６、原告壬○○部分：共計四十六萬五千二百六十六元。
              壬○○於被告公司服務九年七個月又二十七日，最近六個月之平均日
              工資為一千四百零四元，故得請求之預告期間工資為四萬二千一百二
              十元，資遣費為四十萬七千一百六十元，特別休假七日為九千八百二
              十八元，積欠八月份工資為六千一百五十八元。
          ７、原告丙○  部分：共計一百萬三千七百三十九元。
              丙○　於被告公司服務十八年六個月又二十八日，最近六個月之平均
              日工資為一千六百四十一元，故得請求之預告期間工資為四萬九千二
              百三十元，資遣費為九十一萬四千八百五十五元，特別休假十九日為
              三萬一千一百七十九元，積欠八月份工資為八千四百七十五元。
          ８、原告庚○○部分：共計八十七萬零六百二十一元。
              庚○○於被告公司服務十八年又十日，最近六個月之平均日工資為一
              千四百五十一元，故得請求之預告期間工資為四萬三千五百三十元，
              資遣費為七十八萬七千一百六十七元，特別休假二十三日為三萬三千
              三百七十三元，積欠八月份工資為六千五百五十一元。
          ９、原告丑○○部分：共計八十萬四千九百三十六元。
              丑○○於被告公司服務十九年六個月又二十日，最近六個月之平均日
              工資為一千二百八十二元，故得請求之預告期間工資為三萬八千四百
              六十元，資遣費為七十五萬三千一百七十五元，特別休假六日為七千
              六百九十二元，積欠八月份工資為五千六百零九元。
        １０、原告乙○○部分：共計一百零萬七千三百六十六元。
              乙○○於被告公司服務十九年六個月又二十日，最近六個月之平均日
              工資為一千六百十二元，故得請求之預告期間工資為四萬八千三百六
              十元，資遣費為九十四萬七千零五十元，特別休假二十八日為四萬五
              千一百三十六元，積欠八月份工資為六千八百二十元。
        １１、原告丁○○部分：共計一百十六萬四千三百四十九元。
              丁○○於被告公司服務十九年一個月又七日，最近六個月之平均日工
              資為一千八百四十二元，故得請求之預告期間工資為五萬五千二百六
              十元，資遣費為一百零五萬九千一百五十元，特別休假二十三日為四
              萬三千零五十六元，積欠八月份工資為七千五百七十三元。
        １２、原告甲○○部分：共計一百十八萬八千三百七十三元。
              甲○○於被告公司服務十七年又二十日，最近六個月之平均日工資為
              二千零二十五元，故得請求之預告期間工資為六萬零七百五十元，資
              遣費為一百零三萬七千八百十二元，特別休假四十日為八萬二千三百
              二十元，積欠八月份工資為八千八百十一元。
        １３、原告辛○○部分：共計三十一萬五千零八元。
              辛○○於被告公司服務七年三個月又十九日，最近六個月之平均日工
              資為一千二百二十元，故得請求之預告期間工資為三萬六千六百元，
              資遣費為二十六萬八千四百元，特別休假四日為四千九百八十四元，
              積欠八月份工資為五千一百二十八元。
  三、證據：提出公告、切結書、讓渡書各一份、原告等十三人之離職證明書十三份
      及薪資表各六份為證。
乙、被告方面：
  一、聲明：原告之訴駁回。
  二、陳述：
      （一）原告卯○○為被告公司副總經理兼廠長，與被告成立委任關係，故不適
            用勞動基準法有關資遣費之規定，另外，其於九十年十月間，不顧負責
            維修人員之勸阻，將公司所有之車輛十二部及混凝土拌合機二部加以拆
            毀，其行為已構成勞動基準法第十二條第一項第五款之規定，依同法第
            十八條第一款規定，即不得請求預告期間工資及資遣費。
      （二）原告對於被告公司結束營運一事，早已知悉，因被告曾於九十年八月三
            十一日召開會議通知員工，但員工要求進行協商，故暫緩執行會議結論
            ，另外被告與員工前後在基隆市政府社會局召開四次勞資協調會，但無
            論被告提出讓員工自治管理營運或由外資入股或減薪方案，員工都不接
            受，使被告再也無法支持下去，故於同年十月三日再次宣告結束公司營
            運，被告既於九十年八月三十一日召開會議通知員工結束營運，原告請
            求預告期間工資顯無理由。
      （三）被告於九十年十月二十二日發佈公告，通知員工領取九月份薪資，在該
            公告中已明確表示八月份薪資發放完畢，無異議者即可領取九月份薪資
            ，原告於薪資請領單上簽名，表示已領取八月份薪資。
      （四）關於當年度特別休假未休完者，勞工得向雇主請求給付薪資之政策，現
            今政策有重大改變，在政策未明確之前，原告不得請求。
      （五）原告請求之資遣費，應以基本薪資為基準來計算。
  三、證據：提出被告公司九十年八月三十一日會議紀錄、九月份薪資發放公告影本
      各乙份、原告等十三人薪資請領單影本為證，並聲請訊問證人潘宗德、張再興
      。
    理　　由
一、原告起訴主張：原告卯○○等十三人受僱被告公司，分別擔任廠長、操作員、業
    務員或司機之職務，被告於九十年十月二日突然在公司公告欄張貼公告，略以：
    公司因營運不佳，十月三日起，宣告結束營業。惟被告對於原告等之資遣費、預
    告期間工資、特別休假工資及積欠之工資部分，則不聞不問，爰依勞動基準法之
    規定，訴請判決如聲明所示等語。
二、被告則以：原告卯○○為被告公司副總經理兼廠長，與被告成立委任關係，故不
    適用勞動基準法有關資遣費之規定。另外，其於九十年十月間將公司所有之車輛
    十二部及混凝土拌合機二部加以拆毀，其行為已構成勞動基準法第十二條第一項
    第五款之規定，依同法第十八條第一款規定，即不得請求預告期間工資及資遣費
    。原告對於被告公司結束營運一事，早已知悉，因被告曾於九十年八月三十一日
    召開會議通知員工，公司面臨結束營運，故原告請求預告期間工資顯無理由。被
    告於九十年十月二十二日發布公告，通知員工領取九月份薪資，在該公告中已明
    確表示八月份薪資發放完畢，無異議者即可領取九月份薪資，原告於薪資請領單
    上簽名，表示已領取八月份薪資。關於當年度特別休假未休完者，勞工得向雇主
    請求給付薪資之政策，現今政策有重大改變，在政策未明確之前，原告不得請求
    。且原告請求之資遣費，應以基本薪資為基準來計算等語，資為抗辯。
三、本件原告主張渠等十三人受僱被告公司，於九十年十月八日遭被告解僱，業據提
    出離職證明書及九十年三月至九月之薪資表為證，並為被告所不爭執，堪信為真
    實。兩造所爭執者，厥為：（一）原告卯○○為被告公司副總經理兼廠長，其身
    分是否為勞工，有無勞動基準法之適用。（二）原告卯○○是否曾於九十年十月
    間，故意將被告公司所有之車輛及混凝土拌合機加以拆毀，而構成勞動基準法第
    十二條第一項第五款故意損耗機器，致雇主受有損害之規定。（三）被告於九十
    年八月三十一日召開會議，向員工表示以目前之處境及外在之大環境恐無法經營
    下去，公司勢必面臨結束營運之途，大家心理需有準備，可否認為已向原告為終
    止勞動契約預告之表示。（四）被告於九十年十月二十二日發布公告，通知員工
    領取九月份薪資，在該公告中表示八月份薪資發放完畢，無異議者即可領取九月
    份薪資，原告於薪資請領單上簽名，是否表示已領取八月份薪資。（五）關於當
    年度特別休假未休完者，勞工得否向雇主請求給付薪資。（六）原告請求之資遣
    費，應以何種基準計算。
四、按勞動基準法第二條第一款規定：「勞工：謂受雇主僱用從事工作獲致工資者。
    」經查，原告卯○○為被告公司之副總經理兼廠長，此為兩造所不爭執，卯○○
    雖屬勞動基準法第二條第二款所稱之代表雇主處理有關勞工事務之人，惟其仍有
    受僱從事工作獲致工資之事實，而兼具勞工身分，應同受該法所訂勞動條件之保
    障。是以，原告卯○○仍屬該法所稱之勞工，而有該法之適用。
五、次按勞工故意損耗機器，致雇主受有損害，不得向雇主請求加發預告期間工資及
    資遣費，勞動基準法第十八條第一款固有明文規定。被告辯稱卯○○於九十年十
    月間，將被告公司所有之車輛及混凝土拌合機加以拆毀云云。然證人即被告公司
    之車務組長潘宗德到庭證稱：「（原告卯○○有無在十月間將公司車輛破壞？）
    他並沒有破壞公司車輛，為了要確保公司資產，員工有簽切結書，同意將車輛部
    分零件卸下，讓車子不能發動以免被其他債權人取走，是公司員工有如此之共識
    。」證人即被告公司之司機張再興到庭證稱：「公司員工並沒有破壞車輛，．．
    ．我們拆的是汽車引擎的輸油管，後來車子被執行要交給別人，所以我們又把它
    裝回去。」各等語（見本院九十一年二月六日言詞辯論筆錄）。參以被告所提附
    卷之照片，卯○○所拆卸者確係汽車微小零件，且以布包妥慎包裝，足證原告卯
    ○○及證人潘宗德、張再興前開陳述為真實。卯○○僅將汽車零件拆下，目的在
    避免公司資產遭不當移轉而損及公司員工之權益，且嗣後又將拆卸後之零件安裝
    回去，其行為既未損壞車輛，而各該車輛亦於九十年十月三日，由原告轉讓與宏
    隆砂石有限公司，復有交車同意書一份在卷可證，足見卯○○並未破壞被告公司
    之車輛，被告此部分之抗辯，應非可採。
六、又解釋意思表示，應探求當事人之真意，不得拘泥於所用之辭句，民法第九十八
    條定有明文。勞動基準法第十六條關於雇主終止勞動契約須有預告期間之規定，
    其目的在於使員工有充分之時間預先另謀工作。本件被告既向所僱用之員工表示
    「以目前之處境及外在之大環境，恐無法經營下去，公司勢必面臨結束營運之途
    ，大家心理需有準備。」探求其真意，應認為被告已因不堪虧損，而向原告等為
    終止勞動契約預告之表示，被告先於九十年八月三十一日為此預告之意思表示，
    嗣於同年十月八日終止勞動契約，其預告期間已超過三十日，是原告請求被告給
    付預告期間之工資，為無理由，此部分之請求不應准許。
七、被告另抗辯稱，曾於九十年十月二十二日發佈公告，通知員工領取九月份薪資，
    在該公告中表示八月份薪資已依七月份薪資發放公告發放完畢，無異議者即可領
    取九月份薪資，原告等已於薪資請領單上簽名，表示已領取八月份薪資云云。查
    前述公告乃被告單方面之觀念通知，而被告提出之薪資請領單上僅表示「茲領取
    九月份薪資（含十月一日、二日）無誤，計新台幣．．．元」，其內容並未明確
    表示已領八月份薪資，原告等在薪資請領單上簽名，僅得認為渠等已領取九月份
    薪資，至八月份積欠之薪資（八月份薪資已給付一部份，原告提出之八月份薪資
    表上皆有記載，為兩造所不爭），被告空言辯稱原告已領取，然未提出其他積極
    證據以實其說，其抗辯尚不足採信。
八、復按勞工在同一雇主或事業單位，繼續工作滿一定期間者，每年應給予特別休假
    ；第三十八條所定之特別休假，工資應由雇主照給，勞動基準法第三十八條、第
    三十九條分別定有明文。勞動基準法第三十八條所稱每年，係指繼續滿一定期間
    （一年或一年之整倍數年）後之「次一年度」而言，且以勞雇雙方勞動契約關係
    延續至次一年度為條件。又勞動基準法施行細則第二十四條第三款所謂因年度終
    結而應休未休之日數，係指在本年度終結時，按前一年度計算之本年度內應休未
    休之日數而言，與次一年度如繼續勞動契約關係時，雇主應另給予之特別休假日
    數無涉。本件被告於九十年十月八日終止勞動契約，而原告請求之特別休假工資
    乃係八十九年度之特別休假，其勞動契約既自八十九年繼續至九十年，則原告請
    求八十九年度之特別休假工資，應予准許。
九、末按雇主依勞動基準法第十六條規定終止勞動契約者，在同一雇主之事業單位繼
    續工作，每滿一年應發給勞工相當於一個月平均工資之資遣費，同法第十七條第
    一款定有明文。所謂平均工資，乃計算事由發生之當日前六個月內所得工資總額
    除以該期間之總日數所得之金額。被告抗辯原告請求之資遣費，應以基本薪資為
    基準來計算，顯與前揭規定不合，為不可採。
十、茲就原告等所得請求之項目及數額，分別論述如後：
    （一）原告卯○○部分：
      卯○○於六十九年十月八日受僱於被告，至九十年十月八日止，計工作二十一
      年，事由發生之當日即九十年十月八日前六個月之工資依序為十一萬九千四百
      八十元、十一萬五千四百九十五元、十一萬六千二百八十三元、十一萬六千零
      七十六元、十一萬七千二百零一元、十二萬二千五百四十七元，合計七十萬七
      千零八十二元，平均日工資為三千八百六十四元，故其得請求之數額如下：
      １、資遣費部分：二百四十三萬四千三百二十元（3864＊30＊21=0000000）。
      ２、特別休假二十一日：為八萬一千一百四十四元（3864＊21=81144）。
      ３、積欠八月份工資：三萬二千五百五十九元。
      以上共計二百五十四萬八千零二十三元。
    （二）原告寅○○部分：
      寅○○於七十年五月二十五日受僱於被告，至九十年十月八日止，計工作二十
      年四個月又十四日，事由發生之當日即九十年十月八日前六個月之工資依序為
      四萬一千三百十八元、五萬七千八百零一元、四萬八千零九十一元、四萬七千
      四百八十九元、四萬八千二百四十八元、三萬一千一百零一元，合計二十二萬
      六千五百五十九元，平均日工資為一千二百三十八元，故其得請求之數額如下
      ：
      １、資遣費部分：七十五萬八千二百七十五元（1238＊30＊ (20+5/12)=75827
        5）。
      ２、特別休假十三日：一萬六千零九十四元（1238＊13=16094）。
      ３、積欠八月份工資：六千七百六十四元。
      以上共計七十八萬一千一百三十三元。
    （三）原告戊○○部分：
      戊○○於七十七年十一月二十六日受僱於被告，至九十年十月八日止，計工作
      十二年十個月又十三日，事由發生之當日即九十年十月八日前六個月之工資依
      序為三萬八千三百三十一元、四萬一千一百零九元、四萬三千四百九十三、四
      萬五千三百十五元、三萬八千二百二十五元、二萬九千六百二十一元，合計二
      十三萬六千零九十四元，平均日工資為一千二百九十元，故其得請求之數額如
      下：
      １、資遣費部分：四十九萬九千八百七十五元（1290＊30＊ (12+11/12)=4998
        75）。
      ２、特別休假二日：二千五百八十元（1290＊2=2580）。
      ３、積欠八月份工資：五千三百五十六元。
      以上共計五十萬七千五百十一元。
    （四）原告子○○部分：
      子○○於七十九年五月二日受僱於被告，至九十年十月八日止，計工作十一年
      五個月又六日，事由發生之當日即九十年十月八日前六個月之工資依序為四萬
      四千一百零七元、四萬五千五百六十六元、五萬三千八百零三元、四萬五千五
      百六十九元、三萬七千六百七十一元、二萬九千八百四十元，合計二十五萬六
      千五百五十六元，平均日工資一千四百零二元，故其得請求之數額如下：
      １、資遣費部分：四十八萬三千六百九十元（1402＊30＊ (11+6/12)=483690）
        。
      ２、特別休假十三日：一萬八千二百二十六元（1402＊13=18226）。
      ３、積欠八月份工資：五千一百九十七元。
      以上共計五十萬七千一百十三元。
    （五）原告己○○部分：
      己○○於七十九年六月十一日受僱於被告，至九十年十月八日止，計工作十一
      年三個月又二十八日，事由發生之當日即九十年十月八日前六個月之工資依序
      為五萬一千二百四十九元、四萬五千五百三十七元、四萬四千八百七十五元、
      四萬九千六百十九元、四萬零二百六十五元、二萬八千三百六十五元，合計二
      十五萬九千九百十元，平均日工資為一千四百二十元，故其得請求之數額如下
      ：
      １、資遣費部分：四十八萬二千八百元（1420＊30＊ (11+4/12)=482800）。
      ２、特別休假八日：一萬一千三百六十元（1420＊8=11360）。
      ３、積欠八月份工資：五千八百二十八元。
      以上共計四十九萬九千九百八十八元。
    （六）原告壬○○部分：
      壬○○於八十一年二月十一日受僱於被告，至九十年十月八日止，計工作九年
      七個月又二十七日，事由發生之當日即九十年十月八日前六個月之工資依序為
      四萬一千四百七十一元、五萬二千九百二十五元、四萬二千六百零七元、四萬
      三千二百七十九元、四萬六千一百八十九元、二萬八千七百四十六元，合計二
      十五萬六千八百八十三元，平均日工資為一千四百零四元，故其得請求之數額
      如下：
      １、資遣費部分：四十萬七千一百六十元（1404＊30＊ (9+8/12)=407160）。
      ２、特別休假七日：九千八百二十八元（1404＊7=9828）。
      ３、積欠八月份工資：六千一百五十八元。
      以上共計四十二萬三千一百四十六元。
    （七）原告丙○　部分：
      丙○　於七十二年三月十一日受僱於被告，至九十年十月八日止，計工作十八
      年六個月又二十八日，事由發生之當日即九十年十月八日前六個月之工資依序
      為四萬八千八百三十八元、五萬二千六百九十三元、四萬九千三百四十三元、
      五萬一千六百九十八元、五萬八千三百八十四元、三萬九千四百三十四元，合
      計三十萬零三百九十元，平均日工資為一千六百四十一元，故其得請求之數額
      如下：
      １、資遣費部分：九十一萬四千八百五十五元（1641＊30＊ (18+7/12)=91485
        5）。
      ２、特別休假十九日：三萬一千一百七十九元（1641＊19=31179）。
      ３、積欠八月份工資：八千四百七十五元。
      以上共計九十五萬四千五百零九元。
    （八）原告庚○○部分：
      庚○○於七十二年九月二十九日受僱於被告，至九十年十月八日止，計工作十
      八年又十日，事由發生之當日即九十年十月八日前六個月之工資依序為四萬三
      千五百十一元、四萬四千一百四十二元、四萬七千七百二十元、四萬八千四百
      二十元、四萬六千六百三十一元、三萬五千一百四十六元，合計二十六萬五千
      五百七十元，平均日工資為一千四百五十一元，故其得請求之數額如下：
      １、資遣費部分：七十八萬七千一百六十七元（1451＊30＊ (18+1/12)=78716
        7）。
      ２、特別休假二十三日：三萬三千三百七十三元（1451＊23=33373）。
      ３、積欠八月份工資：六千五百五十一元。
      以上共計八十二萬七千零九十一元。
    （九）原告丑○○部分：
      丑○○於七十一年三月十九日受僱於被告，至九十年十月八日止，計工作十九
      年六個月又二十日，事由發生之當日即九十年十月八日前六個月之工資依序為
      四萬二千零七十六元、三萬八千八百七十五元、三萬八千八百七十五元、四萬
      二千七百三十一元、三萬九千零五十四元、三萬三千零六十七元，合計二十三
      萬四千六百七十八元，平均日工資為一千二百八十二元，故其得請求之數額如
      下：
      １、資遣費部分：七十五萬三千一百七十五元（1282＊30＊ (19+7/12)=75317
        5）。
      ２、特別休假六日：七千六百九十二元（1282＊6=7692）。
      ３、積欠八月份工資：五千六百零九元。
      以上共計七十六萬六千四百七十六元。
    （十）原告乙○○部分：
      乙○○於七十一年三月十九日受僱於被告，至九十年十月八日止，計工作十九
      年六個月又二十日，事由發生之當日即九十年十月八日前六個月之工資依序為
      五萬二千七百二十四元、五萬四千一百十一元、四萬八千七百七十二元、五萬
      五千八百七十四元、四萬七千一百零五元、三萬四千三百四十七元，合計二十
      九萬五千零六十七元，平均日工資為一千六百十二元，故其得請求之數額如下
      ：
      １、資遣費部分：九十四萬七千零五十元（1612＊30＊ (19+7/12)=947050）
        。
      ２、特別休假二十八日：四萬五千一百三十六元（1612＊28=45136）。
      ３、積欠八月份工資：六千八百二十元。
      以上共計九十九萬九千零六元。
    （十一）原告丁○○部分：
      丁○○於七十一年九月一日受僱於被告，至九十年十月八日止，計工作十九年
      一個月又七日，事由發生之當日即九十年十月八日前六個月之工資依序為五萬
      九千三百五十八元、五萬八千三百四十元、六萬零九百二十五元、六萬四千九
      百八十三元、五萬三千一百十五元、四萬零三百三十三元，合計三十三萬七千
      零五十四元，平均日工資為一千八百四十二元，故其得請求之數額如下：
      １、資遣費部分：一百零五萬九千一百五十元（1842＊30＊ (19+2/12)=00000
        00 ）。
      ２、特別休假二十三日：四萬三千零五十六元（1842＊23=42366）。
      ３、積欠八月份工資：七千五百七十三元。
      以上共計一百一十萬九千零八十九元。
    （十二）原告甲○○部分：
      甲○○於七十三年九月九日受僱於被告，至九十年十月八日止，計工作十七年
      又二十日，事由發生之當日即九十年十月八日前六個月之工資依序為五萬二千
      七百六十七元、六萬七千八百九十五元、六萬零七十二元、五萬七千九百五十
      八元、六萬九千八百八十五元、六萬一千九百十一元，合計三十七萬零四百八
      十八元，平均日工資為二千零二十五元，故其得請求之數額如下：
      １、資遣費部分：一百零三萬七千八百十二元（2025＊30＊ (17+1/12)=00000
        00 ）。
      ２、特別休假四十日：八萬二千三百二十元（2025＊40=81000）。
      ３、積欠八月份工資：八千八百十一元。
      以上共計一百十二萬七千六百八十九元。
    （十三）原告辛○○部分：
      辛○○於八十三年六月二十日受僱於被告，至九十年十月八日止，計工作七年
      三個月又十九日，事由發生之當日即九十年十月八日前六個月之工資依序為三
      萬七千四百七十五元、四萬三千二百三十三元、四萬一千一百六十元、四萬零
      四百二十四元、三萬五千二百五十三元、二萬六千七百七十四元，合計二十二
      萬三千三百十九元，平均日工資為一千二百二十元，故其得請求之數額如下：
      １、資遣費部分：二十六萬八千四百元（1220＊30＊ (7+4/12)=268400）。
      ２、特別休假四日：四千九百八十四元（1220＊4=4880）。
      ３、積欠八月份工資：五千一百二十八元。
      以上共計二十七萬八千四百零八元。
十一、綜上所述，原告等分別請求被告給付如判決主文第一項至第十三項所示之金額
      ，及自起訴狀繕本送達之翌日即九十年十一月二十八日起，至清償日止，按週
      年利率百分之五計算之利息，依法有據，為有理由，應予准許，逾此部分之請
      求為無理由，應駁回之。
十二、原告陳明願供擔保，聲請宣告假執行，經核其勝訴部分，合於法律規定，爰酌
      定相當擔保金額宣告之。至原告敗訴部分，其假執行之聲請，因訴之駁回而失
      所依附，應併予駁回。
十三、據上論結，本件原告之訴為一部有理由，一部無理由，依民事訴訟法第七十九
      條但書、第三百九十條第二項，判決如主文。
中　　　華　　　民　　　國　　九十一　　年　　　二　　　月　　二十　　　日
~B臺灣基隆地方法院民事庭
~B　　法　　　官　陳培仁
右為正本係照原本作成。
對於本判決如有不服，須於判決送達後二十日內，向本院提出上訴書狀，上訴於臺灣
高等法院，並按他造當事人之人數附具繕本。
中　　　華　　　民　　　國　　九十一　　年　　　二　　　月　　二十二　　日
~B　　法院書記官　陳錦進
